臺灣臺北地方法院民事判決　九十二年度勞簡上字第五五號
　　上　訴　人　陳文琇
　　訴訟代理人　甲○○
　　被　上訴人　乙○○○○○○.
右當事人間給付資遣費事件，上訴人對於中華民國九十二年七月二十四日本院台北簡
易庭九十二年度北勞簡字第三三號第一審判決提起上訴，本院於民國九十三年八月四
日言詞辯論終結，判決如下：
    主  文
上訴駁回。
第二審訴訟費用由上訴人負擔。
    事實及理由
一、上訴人起訴主張：其自民國（下同）八十五年十月間起受僱於被上訴人擔任美髮
    訴人之工時，由原來之全日班改為三小時之晚班，上訴人不同意，被上訴人乃以
    「縮短工時協調」為由，強迫上訴人休特殊假，並於同年十二月十二日以書面通
    知將上訴人之工作時間調為晚班。然因上訴人每月薪資，除基本工資外，主要係
    提供技術服務客戶依業績核付工資，被上訴人限縮上訴人之工時為三小時，業績
    、薪資必然驟減，使勞動條件發生不利於上訴人之重大變動，上訴人自得不經預
    告於同年月十三日晚間終止兩造間之勞動契約，上訴人係於終止契約後始赴他處
    工作，自無違反兩造間不得兼職之約定等情，爰求為命被上訴人發給服務證明並
    給付資遣費、預告工資共新台幣（下同）三十二萬五千五百六十四元，及自起訴
    狀繕本送達被上訴人翌日起至清償之日止，按年息百分之五計付利息之判決。原
    判決判命被上訴人應發給上訴人服務證明（被上訴人就此部分並未提起上訴業已
    確定），並駁回上訴人其餘之訴，上訴人提起上訴並聲明：（一）原判決（除確
    定部分外）廢棄。（二）被上訴人應給付上訴人三十二萬五千五百六十四元，並
    自起訴狀繕本送達被告翌日起清償之日止，按年息百分之五計算之利息。
二、被上訴人則以：上訴人因於九十一年十一月十四日接受聲帶手術治療，於手術後
    無法多說話，且參酌經濟不景氣，白天營業額持續下降，乃暫時縮減其工作時間
    並調至晚班時段，因上訴人不接受，被上訴人乃給予休特殊假（自同年月二十九
    日十時三十分起至同年十二月十三日二十一時止），並依上訴人要求，通知上訴
    人於同年月十四日十八時上班，惟上訴人並未到班，被上訴人再於同年月十九日
    發函催請上訴人上班，上訴人仍未到班，嗣後被上訴人方知上訴人竟於勞僱關係
    存續期間，至台北市○○路○段二五一號二樓「威廉髮藝店」及台北市○○路○
    段一六五號一樓「千模萬樣美容院」工作，復於九十二年一月五日在被上訴人附
    近自己開店，帶走被上訴人之客戶，違反兩造所簽「不定期勞動契約」第七條第
    四款不得兼職之約定，且上訴人無正當理由繼續曠工三日以上，亦違反勞動基準
    法第十二條第一項第四、六款之規定，被上訴人乃於九十二年一月七日終止兩造
    間之勞動契約，自無庸給付上訴人資遣費及預告工資等語資為抗辯。並聲明：駁
    回上訴。
三、經查本件上訴人自八十五年十月間起受僱於被上訴人擔任美髮設計師，於九十一
    年十一月十四日曾接受聲帶手術治療，嗣被上訴人於手術後之同年月二十九日，
    將上訴人由原來之全日班工時改為三小時之晚班，上訴人表示不同意，嗣被上訴
    人先後於同年十二月十二日、十九日以書面通知上訴人上班，上訴人並未依時上
    班，亦未請假，並於同年十一月間及十二月間在台北市○○路○段二五一號二樓
    「威廉髮藝店」及台北市○○路○段一六五號一樓「千模萬樣美容院」兼職工作
    ，復於九十二年一月五日自己開店營業，被上訴人乃於九十二年一月七日發函終
    止兩造間勞僱契約之事實，為兩造所不爭執，並有存證信函附原審卷可稽，應可
    信實。惟上訴人主張其業於九十一年十二月十三日向被上訴人為終止契約之意思
    表示云云，則為被上訴人否認，是本件之爭執點即在於兩造間之契約是否於九十
    一年十二月十三日即為上訴人所終止（見本院卷第四四頁）。
四、查上訴人於原審言詞辯論時當庭自承並未終止契約（見原審卷九十二年三月十八
    日筆錄第三頁），嗣改稱業於九十一年十二月十三日委託訴訟代理人以電話通知
    被上訴人終止契約（見原審卷同年六月五日言詞辯論筆錄第二頁），並提出電話
    錄音譯本為證，惟觀之該電話錄音譯本之內容，無非係在表示上訴人不能接受上
    晚班，希望仍回復全天班等語，並無要終止契約之意思表示。上訴人復主張由被
    上訴人於原審所提之答辯狀及律師函中所載「．．．通知上訴人自九十二年十二
    月十四日起終止勞動契約」，足見上訴人曾於同年月十三日晚上為終止契約之意
    思表示云云。然查被上訴人係於九十二年一月七日以前開函件敘明因上訴人自九
    十一年十二月十四日起即未再上班，雖經被上訴人函催，亦未置理，已違反勞動
    基準法第十二條第一項第六款之規定，復在未辦理離職期間在他處工作，亦有違
    兩造間契約第七條第四款之規定，而為終止契約之意思表示（見本院卷第二六頁
    、第二七頁），並不足據以證明上訴人確曾於九十一年十二月十三日晚上對被上
    訴人為終止契約之意思表示。此外，上訴人復未能舉他證證明其確已於同年月十
    三日晚上向被上訴人為終止契約之意思表示，是上訴人執此主張其業於同年月十
    三日終止契約，無違約兼職可言，即無可取。次查被上訴人先後於同年十二月十
    二日以書面通知上訴人應於同年月十四日上班，復於同年月十九日發函催告上訴
    人上班，然上訴人並未上班，亦未請假，並在「威廉髮藝店」及「千模萬樣美容
    院」兼職工作，復於九十二年一月五日自己開店營業之事實，為兩造所不爭執，
    已如前述，則被上訴人以上訴人違反勞動契約及無正當理由繼續曠工三日或一個
    月內曠工達六日為由，依勞動基準法第十二條第一項第四、六款規定，於九十二
    年一月七日發函不經預告終止兩造間之勞僱契約，自屬有據。而雇主依勞動基準
    法第十二條規定終止勞動契約者，勞工不得向雇主請求加發預告期間工資及資遣
    費，勞動基準法第十八條亦有明定。從而，上訴人主張被上訴人應給付其計至九
    十一年十一月底之工作年資之資遣費及預告工資本息，洵屬無據。
五、綜上所述，上訴人主張被上訴人應給付上訴人資遣費、預告工資共三十二萬五千
    五百六十四元，及自起訴狀繕本送達被告翌日起至清償之日止，按年息百分之五
    計付利息，為無理由，不應准許。原審就此部分所為上訴人敗訴之判決，並無不
    合。上訴論旨指摘原判決此部分不當，求予廢棄改判，為無理由，應予駁回。
六、本件事證已明確，兩造其餘攻擊防禦方法及舉證，經核於判決結論無影響，爰不
    一一贅論，併此敘明。
七、據上論結，本件上訴為無理由，依民事訴訟法第四百三十六條之一第三項、第四
    百四十九條第一項、第七十八條，判決如主文。
中　　　華　　　民　　　國　　九十三　　年　　　八　　月　　二十六  　　日
                                  勞工法庭審判長法    官　張靜女
                                                法    官  李慈惠
                                                法    官  林振芳
右為正本係照原本作成。
本判決不得上訴。
中　　　華　　　民　　　國　　九十三　　年　　　八　　月　　二十六　　  日
                                                書 記 官  李淑芬
